臺灣高等法院刑事判決　　　　　　　　　　　　　　　九十年度上重訴字第五四號
　　上　訴　人
　　即　被　告　乙○○
　　選任辯護人　陳祖德
　　上　訴　人
　　即　被　告　甲○○
　　選任辯護人　范光柱
右上訴人因毒品危害防制條例等案件，不服臺灣桃園地方法院八十九年度重訴字第三
八號，中華民國九十年八月二十四日第一審判決（起訴案號：臺灣桃園地方法院檢察
署八十九年度偵字第一五０六八號）提起上訴，本院判決如左：
    主  文
上訴駁回。
    事  實
一、乙○○係新加坡籍外國人，與不詳姓名年籍綽號「阿弟」、「阿才」、「阿寶」
 及「彼得」等成年男子，基於運輸管制物品第一級毒品海洛因入境臺灣之犯意，
    推由乙○○自泰國取道新加坡運輸管制進出口物品第一級毒品海洛因進口臺灣，
    並約定事成之後，乙○○可獲取新加坡幣八千元之報酬。乙○○遂於同年九月三
    十日晚與新加坡籍人「阿弟」一同由新加坡搭乘泰國航空公司班機至泰國曼谷機
    場，由泰國籍人「阿才」帶「阿弟」及乙○○至ＡＭＡＲＩ飯店後，「阿才」、
    「阿弟」即告知乙○○稍晚會有人與其聯絡後離開，餘乙○○一人住進ＡＭＡＲ
    Ｉ飯店九四六號房。當晚十二時餘許，綽號「阿寶」之男子即前往飯店與乙○○
    同住，迨同年十月二日上午八時許，「阿寶」要求乙○○勿吃早餐，其後綽號「
    彼得」之男子攜帶第一級毒品海洛因六包至乙○○所住九四六號房內，要求乙○
    ○脫光衣物，並以保鮮膜、衛生紙、彈性繃帶等，將前開第一級毒品海洛因六包
    分別綁縛於乙○○之前腹部、兩側腰部、後腰部及大腿內側等部位，再以束腹帶
    一條、束布一條、護膝二條自外縛緊，「彼得」並交代走路務須挺直，嗣「阿寶
    」即帶同乙○○至曼谷機場由乙○○一人搭機至新加坡，乙○○於同日下午十四
    時餘許抵達新加坡後，以其所有行動電話與「阿弟」聯絡，告知已順利抵達。當
    日晚上，乙○○轉機搭乘新加坡航空公司ＳＱ００六班機至臺灣，於同日二十二
    時許運輸挾帶前開六包第一級毒品海洛因由臺灣桃園中正機場入境通關後，於二
    十三時許住進桃園市○○路假日飯店一一一八房，並以上開行動電話通知「阿弟
    」所下榻之飯店及房號，「阿弟」告知須等候臺灣方面持編號ＤＫ九四０九八八
    面額一百元港幣信物之人前來，並將海洛因毒品交付後，收取美金五千元，乙○
    ○乃將辨識信物之號碼記載在其所有名片一張上。其後，甲○○與年籍姓名不詳
    綽號「小陳」之成年男子基於在國內共同運輸已走私進口之管制物品即第一級毒
    品海洛因之犯意，由綽號「小陳」指示甲○○至桃園假日飯店拿取前開乙○○私
    運進口之第一級毒品海洛因六包，並約定事後甲○○可獲取新台幣三萬元之報酬
    ，甲○○遂於十月三日清晨六時許駕車搭載不知情之女友白瑞祺自基隆出發，先
    至臺北市○○○路交流道附近，由綽號「小陳」交付美金五千元及編號ＤＫ九四
    ０九八八面額一百元之港幣一張為信物，至桃園假日飯店一一一八房拿取前揭海
    洛因毒品，運至臺北市○○○路交流道下，將該海洛因毒品交付「小陳」。嗣甲
    ○○於同日清晨六時三十分許駕車抵達桃園市假日飯店樓下，持上開港幣信物及
    五千元美金至假日飯店一一一八房，因無人開門旋即下樓，並以白瑞祺之000
    0000000號行動電話告知「小陳」上情後，先至便利商店購物，未幾，甲
    ○○接獲「小陳」電話告知約定者已在一一一八房內，即再進入飯店一一一八房
    ，經甲○○出示信物即編號ＤＫ九四０九八八之面額一百元港幣交與乙○○辨認
    無誤後，乙○○即將前揭第一級毒品海洛因六包交予甲○○，甲○○則將乙○○
    應獲取之報酬美金五千元交付乙○○，嗣甲○○向乙○○索取塑膠袋及短褲一條
    包裝該些海洛因毒品後，離開該房間，欲運輸該第一級毒品海洛因六包至臺北市
    ○○○路交流道處將毒品海洛因交付「小陳」，惟甫於該飯店樓下，即為事先據
    報並已埋伏在該處之法務部調查局桃園縣調查站人員當場逮捕，並扣得第一級毒
    品海洛因六包（合計淨重三千二百九十七．一公克，純度百分之四五．０七，純
    質淨重一千四百八十六公克，另其包裝重一百四十六．一九公克）、乙○○所有
    後交付甲○○包裝毒品用之塑膠袋一個、短褲一條及「小陳」所有交付甲○○之
    編號ＤＫ九四０九八八面額一百元之港幣（信物）一張，旋循線至該飯店一一一
    八房逮捕乙○○，並扣得甲○○交與乙○○，屬乙○○與「阿弟」、「阿才」、
    「阿寶」、「彼得」共同犯罪所得之美金五千元、「彼得」所有用以綑縛毒品於
    乙○○身上之保鮮膜（已使用）一團、衛生紙（已使用）一團、彈性繃帶（已使
    用）一綑、束腹帶一條、束布一條、護膝二條、乙○○所有記有辨識信物號碼之
    名片一張、及乙○○所有供聯絡用之行動電話一支等物。
二、案經法務部調查局桃園縣調查站移送臺灣桃園地方法院檢察署檢察官偵查起訴。
      理  由
壹、訊據被告乙○○固坦承於前開時地運輸攜帶前開管制物品即第一級毒品海洛因自
    泰國經由新加坡轉機入境臺灣中正機場進口毒品等情不諱，另被告甲○○亦自承
    受「小陳」之託，至桃園假日飯店一一一八房向乙○○拿取第一級毒品海洛因，
    欲送至臺北市○○○路交流道附近交付「小陳」，惟於拿到毒品甫至飯店大廳即
    遭查獲等情，惟均矢口否認有運輸管制進出口物品第一級毒品海洛因之犯行，並
    均辯稱：其等均不知所運輸者係毒品海洛因云云。惟查：
一、關於被告乙○○部分：
(一)被告乙○○與「阿弟」、「阿才」、「阿寶」及「彼得」等成年男子基於共同犯
    意聯絡，由「阿弟」先帶乙○○至泰國，「阿才」於泰國曼谷機場接機，將乙○
    ○與「阿弟」帶至飯店，後由「阿寶」陪同黃興住宿等候，迨八十九年十月二日
    上午，「彼得」攜帶扣案之海洛因毒品前來飯店，並以保鮮膜、彈性繃帶等物，
    將該六包毒品綁縛於乙○○身上，乙○○再運輸該些毒品自泰國經由新加坡轉機
    輸入我國中正機場，出機場後乙○○投宿於桃園市假日飯店一一一八房，等候持
    編號ＤＫ九四０九八八面額一百元港幣信物之人前來接運等事實，業據被告乙○
    ○供承在卷，並有毒品海洛因六包、信物編號ＤＫ九四０九八八面額一百元之港
    幣一張、被告甲○○所交付之美金五千元、用以綁縛毒品之保鮮膜（已使用）一
    團、衛生紙（已使用）一團、彈性繃帶（已使用）一綑、束腹帶一條、束布一條
    、護膝二條、記有辨識信物號碼之名片一張及供聯絡用之行動電話一支扣案為憑
    。
(二)雖被告乙○○辯稱：本件扣案物粉末含有白色及咖啡色，伊不知所運輸者為海洛
    因毒品，伊認為所運輸者可能為管制藥物，並指稱「阿弟」告知如被查獲僅須繳
    納罰金即可了事云云。但查：扣案之六包粉末經送法務部調查局鑑驗結果，均含
    第一級毒品海洛因成分，合計淨重三千二百九十七．一公克，純度百分之四五．
    ０七，純質淨重一千四百八十六公克，另包裝重為一百四十六．一九公克，有法
    務部調查局八十九年十月十六日所出具之編號000000000號鑑定通知書
    在卷可參，足認被告乙○○確係運輸第一級毒品海洛因無訛。再前開六包海洛因
    毒品，經鑑定結果，雖亦含咖啡因成分，惟海洛因之純度高達百分之四五．０七
    ，有如前述，且經原審調取該六包海洛因毒品當庭履勘結果，大體為白色粉末，
    僅「每包中間」部位略有咖啡色染漬痕跡等情，亦有照片二幀及履勘筆錄附卷可
    稽，而衡情運送走私毒品者，為防止毒品遭緝毒人員或緝毒犬查獲，以咖啡因成
    分摻雜其間，使在外觀或嗅覺上失其辯識，乃事所必然，是雖該海洛因毒品非為
    純白色粉末，亦不足作為有利於被告乙○○之認定。況被告乙○○於原審九十年
    二月十四日訊問時供稱：「據我所知海洛因是白色」等語，另原審當庭履勘被告
    乙○○於調查局訊問時之偵訊錄影帶，被告乙○○亦供稱：「如果是白的就知道
    了」等語（見原審九十年六月一日筆錄），而該六包毒品粉末外觀上大部分既仍
    呈白色粉末狀，並無咖啡色與白色「混合摻雜」之情形（被告乙○○供稱該海洛
    因係摻雜黑色之咖啡色粉，二者混合一起後，顏色黑白不均勻云云，尚有誤會）
    ，乃被告乙○○自承親見該六大包白色粉末，卻仍辯稱「完全無海洛因之認識」
    云云，顯係空言，不足採信。況泰緬及金三角等地為毒販輸出海洛因毒品之大宗
    ，為眾所皆知之事實，且運毒者將毒品綁縛於身體用以矇混通關，亦為國際販毒
    集團常用之運輸毒品方式，本件被告乙○○係先入境泰國，在飯店內應綽號「彼
    德」者要求脫光衣物後，以保鮮膜、彈性繃帶、衛生紙等物，將前揭第一級毒品
    海洛因六大包分別綁縛於其前腹部、兩側腰部、後腰部、大腿內側等部位，再以
    束腹帶一條、束布一條、護膝二條自外縛緊，綽號「彼得」並交代走路務須挺直
    ，冀能躲避各國海關之安全檢查，其後被告乙○○始自泰國機場搭機經由新加坡
    轉機至臺灣中正機場等情，為被告乙○○所自承，衡情以上開方式夾帶，對於所
    運送之物品係毒品海洛因，尚難諉為無所認識。再者，本件如係運送管制藥物，
    應係以「錠」狀或「膠囊」狀始符常情，當無以上開方式運輸通關之可能，且如
    被告乙○○所述遭查獲僅須繳交罰金，何以「阿弟」、「阿財」、「阿寶」、「
    彼德」等何須花費鉅資並大費周章，要求乙○○先至泰國，繞道新加坡再轉機入
    境臺灣，並給付乙○○高達八千元新加坡幣（約將近新臺幣十六萬元）之運輸代
    價之理？益證其應知悉所運輸者係毒品海洛因。
(三)被告乙○○雖另辯稱：前開運送之代價為新加坡幣八千元，不過為伊二個月之薪
    資所得，伊豈有可能為該運費而甘冒被判死刑之風險而運輸海洛因毒品，且伊自
    泰國入境新加坡，依新加坡國法律，走私毒品係唯一死刑之重罪，伊苟知為海洛
    因，豈會入境新加坡再轉機至臺灣云云。惟查：被告乙○○自承係因積欠他人賭
    資，「阿弟」應允伊運輸前開毒品後給付上述金錢等語，足見其係因積欠賭債需
    款孔急，始心存僥倖甘冒風險運輸海洛因毒品。矧被告乙○○僅運輸數包物品來
    臺，即可獲得高達新加坡幣八千元（約將近新臺幣十六萬元），衡情如非運輸毒
    品，豈能獲得如此高額報酬？再被告乙○○既因貪圖重酬，運輸毒品海洛因，即
    無顧慮刑罰之風險，況依各國海關實務，「轉機」之通關檢查，與「入境」之通
    關檢查相較，前者因未入境，相對上乃較不嚴格，且泰國係毒販輸出大宗海洛因
    毒品之地區，一般國家之海關或航警人員檢查自新加坡搭機入境與自泰國搭機入
    境之旅客之旅客，前者之注意程度相對減低，是以「阿弟」等刻意安排被告乙○
    ○輾轉自新加坡「轉機」入境臺灣，即係企圖利用前開海關檢查之弱點僥倖通過
    入關檢查無疑，被告所執前開辯解，尚不足為其有利之認定。
(四)被告乙○○雖又辯稱：伊於入境我國後至其被查獲為止，至少有七、八小時之時
    間，並未將原先綁在身上之繃帶、護膝等物丟棄，於查獲時亦未倉惶逃逸，足認
    其主觀上認如遭查獲，只會被處罰了事，並無毒品之認識云云。惟查：被告乙○
    ○當時既已通過入境海關身體檢查，並順利住進桃園假日飯店，必然鬆卸心防，
    是其於住進桃園飯店後，未將繃帶、護膝等用以綁縛毒品之物丟棄，與其是否知
    悉所運輸之物為「海洛因」並無必然關係，且被告乙○○既遭查獲，對臺灣又屬
    陌生，亦無「倉惶逃逸」之可能。況證人即查獲被告乙○○之桃園縣調查站調查
    員劉伯岳證稱：「（問：到乙○○房間查獲時，乙○○的表情？）我們表明身分
    ，黃（寶興）愣在那裡，且很緊張」等語，足見被告乙○○所辯不實，不可採信
    。
(五)被告乙○○雖指其遭查獲後，即供出毒品來源，並透過辯護人與新加坡國際刑警
    聯絡，再由新加坡、泰國警方與桃園縣調查站取得聯繫，並指認參與本件犯罪集
    團即在泰國為被告乙○○接機者為綽號「阿才」其人云云。惟查，本件被告乙○
    ○為桃園縣調查站人員逮捕後，並未提供足以查獲國際販毒集團之相關情資，且
    調查人員亦未循線查緝其上手之事實，有法務部調查局桃園縣調查站九十年三月
    十三日九十園緝字第九０００五六號、九十年十二月三日九十園緝字第九００四
    四六號函附卷可稽。且按毒品危害防制條例第十七條規定，犯同條例第四條第一
    項之罪，供出毒品來源，因而破獲者，得減輕其刑，其立法意旨重在鼓勵具體供
    出其上游販毒者，俾使追查該毒梟前手及其上游毒品，以杜絕毒品之蔓延與氾濫
    ，倘僅供出共犯為何人，但尚未進而查獲毒梟前手或其上游毒品者，仍不得執此
    邀本條規定之寬減，最高法院九十年度台上字第一六三九號判決即揭明斯旨（又
    最高法院八十六年年臺覆字第五四號判例亦同此意旨）。前開桃園縣調查站第九
    ０００五六號函雖指稱本件確曾應泰國肅毒委員會請求委由被告乙○○指認相關
    照片，被告乙○○指認該照片上之男子即係在泰國曼谷接待之綽號「阿才」者，
    惟綽號「阿才」者僅為被告乙○○之共犯，並非被告乙○○之前手或其上游毒品
    提供者，與與毒品危害防制條例第十七條規定得減輕其刑之構成要件未合，尚不
    得援引上開規定予以減刑，附此敘明。
二、關於被告甲○○部分：
(一)被告甲○○於十月三日清晨與「小陳」聯絡後，在臺北市○○○路交流道附近向
    「小陳」取得美金五千元及前述港幣信物，再駕車前往桃園市假日飯店，第一次
    進入假日飯店未獲乙○○，經其以女友白瑞祺之行動電話與「小陳」聯絡後，「
    小陳」透過管道得知乙○○已在一一一八房內，乃聯絡被告甲○○，被告甲○○
    即再度前往該房將信物交予被告乙○○，雙方核對身分無訛後，被告甲○○即交
    付乙○○美金五千元，並取得扣案之毒品海洛因離開該飯店，欲運輸至臺北市○
    ○○路交流道下交付「小陳」，嗣在該飯店樓下，即為事先據報並已埋伏在該處
    之法務部調查局桃園縣調查站人員當場逮捕，並扣得第一級毒品海洛因六包（合
    計淨重三千二百九十七．一公克，純度百分之四五．０七，純質淨重一千四百八
    十六公克，另其包裝重一百四十六．一九公克）、乙○○所有後交付甲○○包裝
    毒品用之塑膠袋一個、短褲一條及「小陳」所有交付甲○○之編號ＤＫ九四０九
    八八面額一百元之港幣（信物）一張等情，亦據被告甲○○供承無訛，並有甲○
    ○所持其女友白瑞祺之手機0000000000號及小陳之行動電話0000
    000000號之通聯記錄附卷、及海洛因毒品六包、包裝毒品用之塑膠袋一個
    、短褲一條及港幣信物一張等扣案足憑，足認該部分之自白與事實相符。
(二)被告甲○○於八十九年十月三日上午六時三十分許，係以其女友白瑞祺之行動電
    話0000000000號與「小陳」之行動電話0000000000號聯絡
    等情，為其所自承，且原審經調閱該二支行動電話號碼之通聯紀錄，被告甲○○
    確於該日六時三十分二十五秒及六時三十九分四十五秒，二度與電話00000
    00000號行動電話門號聯絡，另該0000000000號行動電話門號係
    易付卡，開始使用日期為八十九年九月二十七日（此為被告乙○○自新加坡啟程
    前數日），且自八十九年九月二十七日起即與被告甲○○本人所使用之0000
    000000號行動電話有密切之通聯關係，其中於八十九年九月二十八日共計
    有十次通聯記錄，九月二十九日共計有三次，九月三十日計有四次（分別為二十
    一時三十八分十九秒、二十二時四十八分五十七秒、二十三時一分四十一秒、二
    十三時四十二分四十二秒，此時約為被告乙○○自新加坡抵達泰國投宿飯店後時
    間，見偵卷第十頁被告乙○○警訊筆錄）、十月一日一次，十月二日共計四次，
    分別為十四時三十分三十五秒、十四時五十七分（此時約係被告乙○○自泰國抵
    達新加坡通關後之時間）、二十三時四十四分三十九秒、二十三時五十五分三十
    八秒（此時約為被告乙○○順利投宿於桃園假日飯店時間），有前揭電話之通聯
    記錄附卷可憑，徵諸被告乙○○供承伊至新加坡通過海關後有打電話予阿弟告知
    此情，晚上十一點多住進桃園假日飯店亦打電話告知阿弟等情屬實（見偵卷第二
    十二頁背面、第二十三頁），足見被告乙○○自新加坡啟程後每達一站，被告甲
    ○○均有接獲聯絡情事，乃竟辯稱不知運輸毒品海洛因情事，洵難遽採。
(二)被告甲○○固辯稱：伊不知所運輸者係第一毒品海洛因云云，惟其於檢察官偵訊
    時已供承：「（知不知道拿的東西是毒品？）拿到時知道」等語（見偵卷第十九
    頁背面）。雖其於原審改稱：「抓到時才知道是毒品」云云，惟原審當庭播放該
    偵訊錄音帶，被告甲○○於檢察官訊問其知不知道拿的東西是毒品時，供稱：「
    拿到手時才知道，他（指小陳）叫我拿時並沒有講」，足證偵訊筆錄之記載與錄
    音內容並無不符，是其事後翻異其詞，無非空言，不可採信。況扣案之六包毒品
    自外觀並不難辨認係海洛因，已如上述，且被告甲○○進入桃園假日飯店一一一
    八房後，係交付信物編號ＤＫ九四０九八八之面額一百元之港幣供被告乙○○查
    對，經雙方辨認身分無誤，並由被告甲○○交付美金五千元予被告乙○○，被告
    乙○○始交付該六包海洛因毒品等情，亦為被告等所一致供承，依彼等二人交易
    時之謹慎縝密程度，佐以被告乙○○交付前揭六包海洛因予被告甲○○時，被告
    甲○○觀看後曾向乙○○索取塑膠袋及短褲將毒品包住後始行離去等情（見偵卷
    第二十三頁背面、原審九十年三月十四日被告乙○○訊問筆錄及該短褲一條、塑
    膠袋一個扣案），益證被告甲○○明知所收受者係為海洛因毒品，所辯不知係海
    洛因云云，要屬避就之詞，不足採信。
(三)被告甲○○雖另辯稱：伊曾因吸食安非他命遭裁定戒治，對於毒品之價格自當了
    解，是伊僅帶五千元美金，如何能購得淨重高達三二九七公克之海洛因毒品云云
    。惟按毒品交易之對價是否合理，繫乎買賣雙方心意取向之決定，況海洛因毒品
    之價格在泰國與我國亦非必相同，再者，被告甲○○交付美金五千元與被告乙○
    ○，乃被告乙○○運輸毒品入關之代價，已為被告乙○○所自承，並非本件購買
    海洛因毒品之價款，被告甲○○辯稱伊僅交付美金五千元予被告乙○○，足徵認
    其無毒品海洛因之認識，亦不足採。
(四)被告甲○○雖又辯稱：伊係基於「幫助」小陳之意思而運送前開物品云云。惟按
    刑法上之幫助犯，係指以幫助之意思，對於正犯資以助力，而未參與實施犯罪之
    行為者而言，如就構成犯罪事實之一部，已參與實施即屬共同正犯，最高法院四
    十九年度台上字第七七號判例著有明文。本件被告甲○○至假日飯店一一一八房
    與被告乙○○核對信物後，交付被告乙○○五千元美金，並收受扣案之六包海洛
    因毒品，欲再運輸至臺北市○○○路交流道下交付「小陳」，嗣甫運至假日飯店
    樓下即遭查獲，已然參與運輸第一級毒品海洛因之「構成要件行為」，揆諸前開
    判例意旨，自應認係「共同正犯」，被告辯稱僅係成立幫助犯云云，亦有誤會。
(五)被告甲○○至臺北市○○○路交流道附近向綽號「小陳」者收受美金五千元及港
    幣信物後，再駕車前往桃園市假日飯店收受毒品海洛因後，復欲將該些海洛因毒
    品運送往臺北市○○○路交流道附近交予「小陳」，該路程顯非「短途」，且衡
    其情節亦該當於「運輸」海洛因之行為，非僅為零星夾帶或短途持送之「持有」
    行為，被告甲○○引用司法院第三五四一號：「零星夾帶或短途持送得斟酌實際
    情形，依持有煙毒論科」之解釋，謂其係短途持送，要僅成立持有行為云云，顯
    無足取。
(六)被告甲○○於桃園飯店一一一八房向被告乙○○收受毒品海洛，欲將該海洛因毒
    品運送往臺北市○○○路交流道附近交予「小陳」，嗣甫運至於飯店樓下即遭逮
    捕等情，為被告甲○○所自承，並經證人即桃園縣調查站人員劉伯岳證述無異（
    見原審九十年三月十四日訊問筆錄），是被告甲○○顯已著手開始其運輸行為，
    縱其尚未將毒品運抵目的地交付「小陳」，惟「運輸」行為並非以運抵目的地為
    完成犯罪之要件，一有著手於「運輸」行為之實施，即屬既遂，應依「運輸」論
    處，最高法院七十七年度臺上字第五七二一號判例著有明文，被告甲○○認本件
    應僅論以運輸「未遂」云云，亦有誤會。
(七)本件桃園縣調查站人員因接獲線報，自被告乙○○入境中正機場即開始跟監，嗣
    於被告乙○○住進假日飯店，復在其對面房間監控，迨被告甲○○前來收受毒品
    完成，運輸毒品欲離開飯店時，始先後將其二人逮捕等情，業經證人即調查人員
    劉伯岳、謝發瑞證述綦詳（見原審九十年三月十四日、五月十六日訊問筆錄），
    足見桃園縣調查站人員一開始即獲悉被告乙○○運輸毒品來台，顯非經被告甲○
    ○供述而查獲該項毒品之來源，與毒品危害防制條例第十七條得減輕其刑之構成
    要件亦有未合，自屬無從據以減刑。
(八)本件雖無法證明被告甲○○與被告乙○○前開「阿弟」、「阿才」、「阿寶」及
    「彼得」等男子有私運海洛因進口之行為，但被告甲○○與綽號「小陳」者在國
    內運送（運輸）走私進口之管制物品海洛因，仍應成立運輸第一級毒品罪及運送
    走私物品罪，附此敘明。
三、綜上所述，被告等所辯均無非空言，不足採信，彼等事證明確，犯行均堪認定。
貳、按海洛因依行政院依懲治走私條例第二條第四項所公告之「管制物品項目及其數
    額」甲項第四款規定，係管制進出口物品，本件被告乙○○自泰國私運管制毒品
    海洛因進口，核其所為，係犯懲治走私條例第二條第一項之私運管制物品進口罪
    及毒品危害防制條例第四條第一項之運輸第一級毒品罪。又被告甲○○與綽號「
    小陳」者在國內運送（運輸）走私進口之管制物品海洛因，係犯毒品危害防制條
    例第四條第一項之運輸第一級毒品罪及懲治走私條例第三條第一項之運送走私物
    品罪。彼等持有海洛因毒品之低度行為，分為運輸毒品之高度行為所吸收，不另
    論罪。被告乙○○與綽號「阿弟」、「阿才」、「阿寶」、「彼得」等姓名年籍
    不詳之成年男子，被告甲○○與綽號「小陳」之成年男子間，互有犯意之聯絡及
    行為之分擔，均應論以共同正犯。被告乙○○、甲○○係以一行為分別觸犯上開
    二罪名，均為想像競合犯，各應依法從一重之運輸第一級毒品罪處斷。
參、原審基於前述理由，因依懲治走私條例第二條第一項、第三條第一項、第十一條
    ，毒品危害防制條例第四條第一項、第十八條第一項前段、第十九條第一項，刑
    法第十一條前段、第二十八條、第五十五條、第三十七條第一項、第九十五條各
    規定，於審酌被告等運輸之海洛因毒品淨重高達三千二百九十七．一公克（純質
    淨重高達一千四百八十六公克），戕害國民身心健康至鉅，以及被告等犯罪之動
    機、目的、手段、犯後態度等一切情狀，分別量處無期徒刑，併均依刑法第三十
    七條第一項之規定，宣告褫奪公權終身，暨以被告乙○○係新加坡籍之外國人，
    受有上開有期徒刑以上刑之宣告，應於刑之執行完畢或赦免後驅逐出境。扣案之
    毒品海洛因六包（合計淨重三千二百九十七．一公克）係運輸之毒品，應依毒品
    危害防制條例第十八條第一項前段規定，宣告沒收併銷燬之。另綽號「彼得」所
    有該六包毒品之外包裝袋（重一百四十六．一九公克）具有防止毒品漏逸之功能
    ，並有助於攜帶運輸，為供運輸毒品所用之物，扣案在被告甲○○身上查得共犯
    「小陳」所有之信物港幣一佰元一張（號碼ＤＫ九四０九八八）、被告乙○○所
    有嗣交付被告甲○○包裝毒品用之塑膠袋一個、短褲一條、共犯「彼得」所有用
    於綁縛毒品於被告乙○○身上俾夾帶毒品之保鮮膜（已使用）一團、衛生紙（已
    使用）一團、彈性繃帶（已使用）一綑、束腹帶一條、束布一條、護膝二條、被
    告乙○○所有記載辨識信物號碼之名片一張、被告乙○○所有用於聯絡運輸毒品
    之行動電話一支，分係供被告等犯本案運輸海洛因毒品所用之物，且係被告乙○
    ○或共犯所有，業經被告乙○○供承在卷，均應依毒品危害防制條例第十九條第
    一項之規定，各在被告等罪名項下宣告沒收。扣案之美金五千元係被告乙○○與
    「阿弟」、「阿寶」、「阿才」、「彼得」等共犯運輸毒品罪所得財物，亦應依
    毒品危害防制條例第十九條第一項之規定沒收。至被告乙○○與共同正犯「阿弟
    」所約定運輸毒品事成後可獲得之新加坡幣八千元報酬，及被告甲○○與「小陳
    」所約定運輸毒品事成後可獲得之新臺幣三萬元報酬，因均尚未交付予被告乙○
    ○、甲○○所有，非被告犯罪所得之物，乃不為沒收之宣告。核其認事用法，俱
    無違誤，量刑亦甚允洽。被告上訴意旨，否認犯罪，為無理由，應予駁回。
據上論斷，應依刑事訴訟法第三百六十八條，判決如主文。
本案經檢察官曾忠己到庭執行職務。
中      華      民      國    九十一    年      二      月    二十      日
                              臺灣高等法院刑事第六庭
                                  審判長法  官  陳  春  秋
                                        法  官  徐  培  元
                                        法  官  高  明  哲
右正本證明與原本無異。
如不服本判決應於收受送達後十日內向本院提出上訴書狀，其未敘述上訴之理由者並
得於提起上訴後十日內向本院補提理由書（均須按他造當事人之人數附繕本）。
                                        書記官  李  垂  福
中      華      民      國    九十一    年      二      月    二十      日
附錄本案論罪科刑法條：
懲治走私條例第二條
私運管制物品進口、出口逾公告數額者，處七年以下有期徒刑，得併科七千元以下罰
金。
以犯前項之罪為常業者，處三年以上十年以下有期徒刑，得併科一萬元以下罰金。
第一項之未遂犯罰之。
第一項所稱管制物品及其數額，由行政院公告之。
懲治走私條例第三條
運送、銷售或藏匿前條第一項之走私物品者，處五年以下有期徒刑、拘役或科或併科
新臺幣九萬元以下罰金。」
以犯前項之罪為常業者，處一年以上七年以下有期徒刑，得併科新臺幣二十萬元以下
罰金。
第一項之未遂犯罰之。
第十一條  （補充法）
走私行為之處罰，海關緝私條例及本條例無規定者，適
用刑法或其他有關法律。
毒品危害防制條例第四條
製造、運輸、販賣第一級毒品者，處死刑或無期徒刑；處無期徒刑者，得併科新臺幣
一千萬元以下罰金。
製迼、運輸、販賣第二級毒品者，處無期徒刑或七年以上有期徒刑，得併科新台幣七
百萬元以下罰金。
製造、運輸、販賣第三級毒品者，處五年以上有期徒刑，得併科新臺幣五百萬元以上
罰金。
製迼、運輸、販賣專供製迼或施用毒品之器具者，處一年以上七年以下有期徒刑，得
併科新臺幣一百萬元以下罰金。
前四項之未遂犯罰之。
毒品危害防制條例第十八條第一項
查獲之毒品及專供製造或施用毒品之器具，不問屬於犯人與否，均沒收銷燬之。但合
於醫藥或研究之用者，得不予銷燬。
毒品危害防制條例第十九條第一項
犯第四條至第九條、第十二、第十三條或第十四條第一項、第二項之罪者，其供犯罪
所用或因犯罪所得之財物，均沒收之，如全部或一部不能沒收時，追徵其價額或以其
財產抵償之。
